臺灣臺中地方法院刑事判決　　　　　 94年度中簡上字第285號
上　訴　人
即　被　告　甲○○
上列上訴人因違反動產擔保交易法案件，不服本院臺中簡易庭九
十三年度中簡字第三○四四號中華民國九十三年十二月二日所為
第一審簡易判決（聲請簡易判決處刑案號：臺灣臺中地方法院檢
察署九十三年度偵緝字第一四七八號），提起上訴，本院管轄之
第二審合議庭判決如下：
    主    文
上訴駁回。
甲○○緩刑貳年。
    犯罪事實
一、甲○○於民國九十一年十月十四日，以動產擔保交易附條件
    買賣之方式，在臺中市西屯區○○○街四二號一樓，向晉溢
    輪業有限公司（下稱晉溢公司）購買車牌號碼ＹＢＮ－○五
    三號臺鈴牌重型機車一輛，而為動產擔保交易之債務人。雙
    方約定，該車之價金新臺幣（下同）五萬六千六百五十元，
    應自九十一年十一月十五日起至九十二年九月二十五日止，
    於每月二十五日給付五千一百五十元，共分十一期攤還，且
    約定該機車應置放於臺中縣太平市○○里○○街二十號五樓
    甲○○住處前，在付清價款前，上開機車仍屬晉溢公司所有
    ，甲○○僅得依約定占有使用，不得任意遷移、出賣、出質
    、移轉、抵押或為其他處分。詎甲○○於取得上開機車後，
    僅繳納五期分期款共二萬五千七百五十元後即未依約付款，
    且意圖為自己不法之利益，於九十三年六、七月間某日某時
    ，將上開機車遷移他處，致晉溢公司因追索無著而受有損害
    。
二、案經晉溢公司訴請臺灣臺中地方法院檢察署檢察官偵查後，
    聲請簡易判決處刑。
    理　　由
一、訊據被告甲○○對於前揭事實坦承不諱，核與告訴人晉溢公
    司法定代理人陳小雲於警詢、檢察官偵查中指訴之情節大致
    相符，並有附條件買賣契約書一份、汽車駕駛執照正反面影
    本各一份、存證信函一份附於偵查卷可稽。被告之自白核與
    事實相符，事證明確，其犯行堪以認定。
二、核被告甲○○所為，係犯動產擔保交易法第三十八條之動產
    擔保交易之債務人，意圖不法之利益，將標的物遷移罪。原
    審判決因認被告罪行事證明確，適用動產擔保交易法第三十
    八條、刑法第十一條前段、第四十一條第一項前段、罰金罰
    鍰提高標準條例第一條前段、第二條，量處被告拘役三十日
    ，並諭知易科罰金之折算標準，其認事用法並無違誤，量刑
    亦稱妥適，被告上訴意旨未能具體指摘原判決認事用法有何
    疏漏或違誤，其上訴為無理由，應予駁回。
三、查被告前未曾受有期徒刑以上刑之宣告，此有臺灣高等法院
    被告全國前案紀錄表及臺灣臺中地方法院檢察署刑案資料查
    註紀錄表各一份附卷可稽，其因一時失慮致罹刑典，然於本
    院第二審合議庭審理期間，被告就其被訴違反動產擔保交易
    法之犯行均坦認不諱，且就積欠告訴人之其餘借款均已清償
    完畢而與告訴人達成和解，此亦有和解書一份附卷可稽，足
    認被告確已悔誤，犯後態度良好，經此刑之宣告後，應知警
    惕而無再犯之虞，本院認以暫不執行其刑為適當，爰併予宣
    告緩刑二年，用勵自新。
據上論斷，應依刑事訴訟法第四百五十五條之一第一項、第三項
、第三百六十八條，刑法第七十四條第一款，判決如主文。
本案經檢察官乙○○到庭執行職務。
中　　華　　民　　國　　94　　年　　10　　月　　21　　日
                  刑事第六庭    審判長法  官  簡源希
                　                    法  官  鄧敏雄
                                      法  官  戴博誠
上正本證明與原本無異。
本件不得上訴。
                                      書記官  鄭淑英
中　　華　　民　　國　　94　　年　　10　　月　　21　　日
【附錄本案論罪科刑法條】
動產擔保交易法第三十八條：
動產擔保交易之債務人，意圖不法之利益，將標的物遷移、出賣
、出質、移轉、抵押或為其他處分，致生損害於債權人者，處三
年以下有期徒刑、拘役或科或併科六千元以下之罰金。
